【裁判字號】    99,易,298
【裁判日期】    990630
【裁判案由】    竊盜
【裁判全文】
臺灣桃園地方法院刑事判決              99年度易字第298 號
公  訴  人  臺灣桃園地方法院檢察署檢察官
被      告  戊○○
上列被告因竊盜案件，經檢察官提起公訴（98年度偵字第23705
號），本院判決如下：
    主  文
戊○○攜帶兇器竊盜，共肆罪，各處有期徒刑陸月，如易科罰金
，均以新臺幣壹仟元折算壹日。又竊盜，處有期徒刑貳月。應執
行有期徒刑壹年，如易科罰金，以新臺幣壹仟元折算壹日。
    事  實
一、戊○○分別基於意圖為自己不法所有，分別於(一)98年9 月7
    日晚上11時33分許，在桃園縣蘆竹鄉○○路○ 段275 號吉邦
    便利商店前，持客觀上可供兇器使用之榔頭1 支，敲破甲○
    ○所擺設夾娃娃機之玻璃窗，竊取該機台內之玩偶6 隻、包
    包2 隻、電動牙刷2 支、烤麵包機1 台、時鐘2 個、無線電
    話1 組、DV攝影機1 台、MP31台、蒸汽熨斗1 台、電視遊樂
    器1 台等物；(二)98年9 月17日晚上11時34分許、98年10月6
    日凌晨1 時38分許，在桃園縣蘆竹鄉○○路○ 段275 號吉邦
    便利商店前，持客觀上可供兇器使用之榔頭1 支，敲破乙○
    ○所擺設夾娃娃機之玻璃窗，竊取該機台內之音響1 組、麵
    包機1 個、包包2 個、視訊鏡頭1 個、存錢筒2 個、遙控船
    1 艘等物；(三)98年10月6 日凌晨2 時20分許，在桃園縣蘆竹
    鄉○○路362 號江子伯五金大賣場前，持客觀上可供兇器使
    用之榔頭1 支，敲破丁○○所擺設夾娃娃機之玻璃窗，竊取
    該機台內之MP3 太陽眼鏡1 付、手錶2 支、傻瓜相機1 台、
    電子狗造型時鐘1 台、玩偶6 隻等物；(四)98年10月9 日凌晨
    1 時許，在桃園縣蘆竹鄉○○路2 號95-4號前，持石頭1 塊
    ，敲破丙○○所擺設夾娃娃機之玻璃窗，竊取該機台內之玩
    偶1 隻，並於得手後，將上開物品置於其所駕駛之車牌
    A6-1281 號自用小客車內離去。嗣於98年10月9 日凌晨1 時
    40分許，在其駛經桃園縣蘆竹鄉○○路2 段95-4號前為警查
    獲，並在該車內扣得玩偶1 隻，復循線查獲上情，並於其桃
    園縣蘆竹鄉○○路○ 段93巷48號5 樓住處，扣得玩偶12隻、
    包包4 個、電動牙刷2 支、麵包機2 台、時鐘3 個、無線電
    話1 組、音響1 組、視訊鏡頭1 個、存錢筒2 個、遙控船1
    台、照相機1 台、手錶2 支、MP3 太陽眼鏡1 付等物。
二、案經桃園縣政府警察局蘆竹分局報告臺灣桃園地方法院檢察
    署檢察官偵查起訴。
    理  由
一、本案認定犯罪事實所引用之下列供述及非供述證據，均經本
    院依法踐行調查證據程序，檢察官及被告於言詞辯論終結前
    均不爭執各該證據之證據能力，且亦查無依法應排除其證據
    能力之情形，是該等證據之證據能力均無疑義，合先敘明。
二、上開犯罪事實，業據被告戊○○迭於警詢及偵、審時坦承不
    諱，核與證人即被害人甲○○、乙○○、丁○○、丙○○及
    目擊證人余文興於警詢時供述之情節相符，且有桃園縣政府
    警察局蘆竹分局搜索扣押物品清單2 份、被破壞之夾娃娃機
    台照片4 張、現場照片8 張、現場監視器光碟1 份及翻拍照
    片4 張等在卷可稽，足認被告任意性之自白與事實相符，堪
    以採信，本案事證明確，應依法論科。
三、至被告雖以上開犯行皆為服藥後無意識之下所為云云置辯，
    並提出蘆竹鄉晨新聯合診所診斷證明書證明其有泛焦慮症，
    然並無法證明其在行為當時處於無意識狀態，而有何刑法第
    19條第1 項或第2 項所示之情形。按刑事責任能力係指行為
    人犯罪當時，理解法律規範，辨識行為違法之意識能力，與
    依其辨識而行為之控制能力；是否存在足以影響意識能力與
    控制能力之精神障礙或其他心智缺陷等生理原因，係依犯罪
    行為時狀態定之，應由法院依調查證據之結果，綜合判斷（
    最高法院96年度臺上字第6368號判決參照）。故經本院將被
    告送行政院國軍退除役內兵輔導委員會桃園榮民醫院為精神
    鑑定，其司法精神鑑定結果評估為被告現無精神病症狀，且
    被告長期服用之安眠藥（Stilnox ），其可能的副作用僅為
    ：腳步笨拙或不穩、意識混淆、心情鬱卒。綜觀本案，被告
    在犯案時是開著自用小客車並將娃娃機的玻璃敲破，以拿取
    娃娃，其行為必須是意識清楚的，方能開啟車子及順利駕駛
    ，故應是在神智清楚，判斷力正常的情形下為之，足認被告
    當時是並無刑法第19條之情形，此有該院桃醫醫字第099000
    1879號函1 份在卷可稽。另被告主張其有固定在林口長庚醫
    院及南崁某醫院看精神科之紀錄云云，惟查被告在長庚醫療
    財團法人林口長庚紀念醫院之病歷紀錄，僅有因乾癬掛號皮
    膚科之門診紀錄，並無相關精神科別之門診紀錄，且被告於
    98年1 月1 日至98年11月9 日並無任何健保就醫資料，此分
    別有長庚醫療財團法人林口長庚紀念醫院(99)長庚院法字第
    0060號、中央健康保險局北區分局健保桃醫管字第09831823
    97號函各1 份，足資佐證。另被告辯稱其因涉犯另案，尚於
    行政院衛生署桃園療養院接受精神鑑定中，本院認該另案之
    精神鑑定報告雖尚未完成，然已有本案精神鑑定報告可採，
    殊無調取其他鑑定報告之必要。
四、按刑法第321 條第1 項第3 款之「兇器」，其種類並無限制
    ，凡客觀上足對人之生命、身體、安全構成威脅，具有危險
    性之兇器均屬之，且祇須行竊時攜帶此種具有危險性之兇器
    為已足，並不以攜帶之初有行兇之意圖為必要。本案被告持
    以行竊之榔頭1 支，為鐵製物品，如執之攻擊人體，顯足以
    傷害人之生命、身體，在客觀上對他人之生命身體安全構成
    威脅，具有危險性，為刑法第321 條第1 項第3 款之所定之
    「兇器」無疑。核被告戊○○上開(一)、(二)、(三)所為，係犯刑
    法第321 條第1 項第3 款之攜帶兇器加重竊盜罪。至於上開
    (四)所持之石頭，乃自然界物質，尚難謂為通常之「器械」，
    從而此部分尚難論以攜帶兇器竊盜罪（最高法院92年度臺非
    字第38號判決意旨參照）。
五、核被告所為，(一)、(二)、(三)均係犯刑法第321 條第第1 項第3
    款之加重竊盜罪，(四)係犯刑法第320 條第1 項之竊盜罪。被
    告上開犯行，犯意各別，行為互殊，應分論併罰。爰審酌被
    告智識程度並無明顯不足之情形，正值壯年，竟恣意竊取他
    人財物，反覆數次為之，無視他人財產法益，兼衡被告犯罪
    之動機、手段、生活狀況、竊取財物之價值，及經通緝到案
    ，犯後態度尚可等一切情狀，分別量處如主文所示之刑，及
    諭知易科罰金之折算標準，併依法定應執行之刑，以資懲儆
    。至被告持以破壞夾娃娃機玻璃窗之榔頭1 支，固為其所有
    ，惟業經被告棄置並未扣案，復查無證據證明現仍存在，為
    免將來執行困難，爰不宣告沒收。
六、又罰金之分期繳納、易服勞役或易服社會勞動，為指揮執行
    檢察官之裁量權，被告如依其經濟狀況，欲於本案裁判確定
    後分期繳納罰金、易服勞役或社會勞動，自得依法向指揮執
    行之檢察官聲請之，併此教示。
據上論斷，應依刑事訴訟法第299 條第1 項前段，刑法第321 條
第1 項第3 款、第320 條第1 項、第41條第1 項前段、第8 項、
第51條第5 款，判決如主文。
本案經檢察官楊凱真到庭執行職務。
中    華    民    國    99    年    6     月    30    日
                  刑事第七庭審判長法  官   蕭世昌
                                  法  官   蔡世芳
                                  法  官   毛松廷
以上正本證明與原本無異。
如不服本判決應於收受判決後10日內向本院提出上訴書狀，並應
敘述具體理由。其未敘述上訴理由者，應於上訴期間屆滿後20日
內向本院補提理由書( 均須按他造當事人之人數附繕本) 「切勿
逕送上級法院」。
                                  書記官   何伊羚
中    華    民    國    99    年    6     月    30    日
中華民國刑法第321 條（加重竊盜罪）
犯竊盜罪而有左列情形之一者，處六月以上五年以下有期徒刑：
一、於夜間侵入住宅或有人居住之建築物、船艦或隱匿其內而犯
    之者。
二、毀越門扇、牆垣或其他安全設備而犯之者。
三、攜帶兇器而犯之者。
四、結夥三人以上而犯之者。
五、乘火災、水災或其他災害之際而犯之者。
六、在車站或埠頭而犯之者。
前項之未遂犯罰之。

司法院資訊處製作；財團法人民間司法改革基金會備份。
